臺灣屏東地方法院刑事判決
111年度交易字第407號
公  訴  人  臺灣屏東地方檢察署檢察官
被      告  劉吳盟


上列被告因公共危險案件，經檢察官提起公訴（111年度偵字第1
0141號），因被告於準備程序就被訴事實為有罪之陳述，經本院
告知簡式審判程序意旨，並聽取當事人之意見後，本院裁定進行
簡式審判程序，判決如下：
    主      文
劉吳盟犯不能安全駕駛動力交通工具罪，累犯，處有期徒刑捌月
。
    事實及理由
一、本件被告劉吳盟所犯係死刑、無期徒刑、最輕本刑為3年以
    上有期徒刑以外之罪，其於準備程序中就前揭被訴事實為有
    罪之陳述，經法官告知簡式審判程序之旨，並聽取其與公訴
    人之意見後，由本院裁定進行簡式審判程序，合先敘明。
二、本院認定被告之犯罪事實及證據，除附件起訴書犯罪事實欄
    第4行關於「於110年8月」之記載，應更正為「於111年8月
    」；證據欄部分應補充「被告於本院準備及審理程序中之自
    白」為證據外，餘均與檢察官起訴書之記載相符，茲引用之
    （如附件）。
三、論罪科刑
  ㈠核被告所為，係犯刑法第185條之3第1項第1款之不能安全駕
    駛動力交通工具罪。
　㈡又被告前有如附件起訴書犯罪事實欄所載之前案執行紀錄，
    有其臺灣高等法院被告前案紀錄表在卷可參，其於受有期徒
    刑執行完畢後，5年內故意再犯本件有期徒刑以上之罪，為
    累犯，且前案同為酒後駕車之公共危險案件，足見被告對於
    刑罰之反應力顯然薄弱，是參酌大法官釋字第775號解釋意
    旨，依刑法第47條第1項規定加重其刑。
　㈢爰審酌被告明知酒後駕車對其他用路人之生命、身體安全及
    財產具有高度之危險性，竟仍置大眾行車之公共安全於不顧
    ，在飲用酒類後吐氣中所含酒精濃度達每公升0.49毫克之情
    形下，仍貿然騎乘普通重型機車在道路上行駛，對於道路交
    通安全所生危害非微，殊值非難；暨參酌其犯後坦承之態度
    、有多次酒駕前科之素行（除前開本院認定累犯之部分不予
    重複評價，有其臺灣高等法院被告前案紀錄表在卷可參）；
    並兼衡其自陳為高職畢業之智識程度、現為臨時工、人力派
    遣，每月收入約新臺幣3萬多元、離婚，育有一名已成年子
    女之生活經濟狀況等一切情狀（參本院卷第59頁），量處如
    主文所示之刑，以資懲儆。
四、依刑事訴訟法第273條之1第1項、第299條第1項前段、第310
     條之2、第454條第2項，判決如主文。
五、如不服本判決應於收受判決後20日內向本院提出上訴書狀，
    並應敘述具體理由；其未敘述上訴理由者，應於上訴期間屆
    滿後20日內向本院補提理由書（均須按他造當事人之人數附
    繕本）「切勿逕送上級法院」。
本案經檢察官廖偉程提起公訴，檢察官曾馨儀到庭執行職務。
中　　華　　民　　國　　111 　年　　12　　月　　7 　　日
                  刑事第六庭    法  官  蕭筠蓉
以上正本證明與原本無異。
如不服本判決應於收受判決後20日內向本院提出上訴書狀，並應
敘述具體理由；其未敘述上訴理由者，應於上訴期間屆滿後20日
內向本院補提理由書（均須按他造當事人之人數附繕本）「切勿
逕送上級法院」。
中　　華　　民　　國　　111 　年　　12　　月　　7 　　日
                                書記官  林依靜
附錄論罪科刑法條
刑法第185條之3第1項
駕駛動力交通工具而有下列情形之一者，處三年以下有期徒刑，
得併科三十萬元以下罰金：
一、吐氣所含酒精濃度達每公升零點二五毫克或血液中酒精濃度
    達百分之零點零五以上。
二、有前款以外之其他情事足認服用酒類或其他相類之物，致不
    能安全駕駛。
三、服用毒品、麻醉藥品或其他相類之物，致不能安全駕駛。

【附件】
臺灣屏東地方檢察署檢察官起訴書
                                    111年度偵字第10141號
　　被　　　告　劉吳盟　

上列被告因公共危險案件，業經偵查終結，認應提起公訴，茲將
犯罪事實及證據並所犯法條分敘如下：
　　　　犯罪事實
一、劉吳盟前因屢犯公共危險案件，經法院判處罪刑確定。復於
    民國108年間因公共危險案件，經臺灣屏東地方法院以108年
    度交易字第570號判決判處有期徒刑1年確定，於110年8月30
    日徒刑執行完畢出監。詎劉吳盟猶不知悛悔，於110年8月13
    日13時許，在屏東縣屏東市廣東路954巷內某處工地，飲用
    保力達藥酒後，其吐氣所含酒精濃度達每公升0.25毫克以上
    之程度，竟猶基於酒後駕駛動力交通工具之犯意，酒後騎乘
    車牌號碼000-0000號普通重型機車上路。嗣於同日22時55分
    許，行經屏東縣屏東市中華路與公勤街口時，因行車不穩為
    警攔查，因渾身酒味，經警當場施以酒精濃度測試，於同日
    21時10分許測得其吐氣所含酒精濃度為每公升0.49毫克，而
    查悉上情。
二、案經屏東縣政府警察局屏東分局報告偵辦。
　　　　證據並所犯法條
一、前揭犯罪事實，業據被告劉吳盟於警詢及偵查中坦承不諱，
    復有酒精測定紀錄黏貼表、屏東縣政府警察局舉發違反道路
    交通管理事件通知單影本、車輛詳細資料報表及員警偵查報
    告各1份附卷可稽，足認被告上開自白與事實相符，其犯嫌
    應堪認定。
二、核被告所為，係犯刑法第185條之3第1項第1款之不能安全駕
    駛動力交通工具罪嫌。又被告有如犯罪事實欄所載之論罪科
    刑執行情形，有卷附之刑案資料查註紀錄表為憑，其於受有
    期徒刑執行完畢後，5年內故意再犯本件有期徒刑以上之罪
    ，為累犯，請參酌司法院大法官釋字第775號解釋意旨，依
    刑法第47條第1項規定，加重其刑。
三、依刑事訴訟法第251條第1項提起公訴。
　　此　致
臺灣屏東地方法院
中　　華　　民　　國　 111　　年　　9 　　月　　25　　日
　　　　　　　　　　　　　　　檢察官   廖 偉 程
本件正本證明與原本無異
中　　華　　民　　國　 111　　年　　10　　月　　4 　　日
                              書記官   李 昇 華